---
title: "R程式整理"
output: html_document
---
# **1.運算(Calculation)**
## ●加法(Addition)
```{r}
8+9   
```
## ●減法(Subtraction)
```{r}
8-9
```
## ●乘法(Multiplication)
```{r}
8*9
```
## ●除法(Division)
```{r}
8/9
```
## ●指數(Exponent)
```{r}
8^9
```
## ●除法後取餘數(Remainder from division)
```{r}
8%%9
```
## ●除法後取整數(Integer Division)
```{r}
8%/%9
```
## ●取絕對值(Absolute value)
```{r}
abs(-2)
```
# **2.序列(Sequenece)**
## ●列出1到10
```{r}
1:10
```
## ●列出10以內首項為1公差為2的等差數列
```{r}
seq(1, 10, 2)
```
## ●把1到10分成6等分
```{r}
seq(1, 10, length.out = 6)
```
# **3.估計值(Approximated values)**
## ●四捨五入到整數
```{r}
round(52.5487)
```
## ●四捨五入到小數點後3位
```{r}
round(52.5487, digits = 3)
```
## ●四捨五入到小數點前1位
```{r}
round(52.5487, digits = -1)
```
## ●無條件捨去
```{r}
floor(52.5487)
```
## ●無條件進位
```{r}
ceiling(52.5487)
```
## ●取整數部分
```{r}
trunc(52.5487)
```
# **4.敘述統計(Descriptive statistics)**
## ●平均數/變異數/中位數
```{r}
x <- 1:25
mean(x)
var(x)
median(x)
summary(x)
```
## ●有缺失值
```{r}
x <- c(1:25,NA)
mean(x)
var(x)
median(x)
```
## ●去除缺失值-na.rm = TRUE
```{r}
x <- c(1:25,NA)
mean(x,na.rm = TRUE)
var(x,na.rm = TRUE)
median(x,na.rm = TRUE)
```
# **5.向量(Vector)**
## ●向量-c()
```{r}
v1 <- c(1:3)
v1
v2 <- c(4:6)
v2
v2 <- c(v1,v2)
v2
```
## ●向量裡有幾個元素-length()
```{r}
v1 <- c(1:3)
length(v1)
```
## ●指定其中一個元素-[]
## (The count is different from C and python!)
### v1的第2項
```{r}
v1 <- c(1:3)
v1[2]
```
## ●拿掉第3項
```{r}
v2 <- c(4:6)
v2[-3]
```
## ●改第2項的值
```{r}
v1 <- c(1:3)
v1[2] <- 5
v1
```
## ●其他模式的向量(Simple patterned vectors)
### 8重複5次
```{r}
rep(8,5)
```
### 8重複3次,7重複2次
```{r}
rep(c(8,7), c(3, 2))
```
# **.向量的運算**
## ●每一項都乘3
```{r}
v1 <- c(1:3)
v1*3
```
## ●指數運算兩個向量長度要一樣
```{r}
v1 <- c(1:3)
v2 <- c(4:6)
v3 <- c(2:3)
v2^v1
v2^v3
```
# **6.矩陣(Matrix)**
## rbind (從第一列開始排)/Cbind (從第一行開始排)
```{r}
a <- 1:5
b <- 6:10
c <- 11:15 
d <- 16:20
M1 <- rbind(a, b, c, d)
M1
M2 <- cbind(a, b, c, d)
M2
```
## 看矩陣有幾列幾行-dim()
```{r}
dim(M1)
dim(M2)
```
## 做一個4列5行的矩陣(預設是從第一行開始排)
```{r}
X <- 1:20
matrix(X, nrow = 4, ncol = 5)
```
## 做一個4列5行的矩陣(但是從第一列開始排)
```{r}
x <- 1:20
matrix(X, nrow = 4, ncol = 5, byrow = TRUE)
```
## 改行的名字
```{r}
colnames(M1) <- c("V1", "V2", "V3", "V4", "V5")
M1
```
## 取出第2列第3行的數
```{r}
M1[2,4]
```
## 取整個第4行
```{r}
M1[, 4]
```
## 取第2和第4列
```{r}
M1[c(2,4),]
```
## 取M1矩陣從第一行開始數的第5個數
```{r}
M1[5]
```
# **7.for迴圈-for (index in vector) {commands}**
Construct a vector as
$X_{n+1}=2X_{n}+3$
where $X_{0}$ = 3, n = 1, 2, 3, 4, 5, 6, 7
定一個空的向量，接著把Xn乘2再加3，得到新的Xn後丟進answer裡面
一直重複，直到n=7時才停止
```{r}
answer <- c()
Xn <- 3
for(n in 1:7){
Xn <- 2*Xn + 3
answer <- c(answer, Xn)
}
answer
```
# **8.if條件判斷-if (condition) {commands when TRUE}**
## 找出缺失值在第幾項
```{r}
C <- c(3, 4, NA, 12, 0.2, NA, -2)
for(i in 1:7){
if(is.na(C[i])) print(i)
}
#如果C的第i項是NA，就印出i
```
# **9.while迴圈-while (condition) statements**
## ●for()
```{r}
for(j in 1:8){
print(j)
}
#specify that a certain operation should be repeated a fixed number of times
```
## ●while()
```{r}
j <- 1
while(j <= 8){
print(j)
j <- j + 1
}
#Need the initial, condition of stopping, and iteration or replacement
```
# **10.函數(function)**
f(x)=3x+2, x=2,3,4
```{r}
f <- function(x){
3*x + 2
}
f(2)
f(3)
f(4)
```
$f(x,y)=x^2+y^2, x,y=2,3,4$
```{r}
f <- function(x, y){
x^2 + y^2
}
f(2, 2)
f(2, 3)
f(2, 4)
```
# **11.繪圖(Graphics)**
## ●直方圖(Histogram)
```{r}
x.norm <- rnorm(100, mean=0, sd=1)
hist(x.norm)
```

## ●箱形圖(boxplot)

```{r}
x.norm <- rnorm(100, mean=0, sd=1)
boxplot(x.norm)
```

## ●機率密度圖

```{r}
x.norm <- rnorm(100, mean=0, sd=1)
plot(density(x.norm))
```

## ●長條圖(Barchart)/圓餅圖(piechart)

```{r}
x <- sample(c(1:8), 100, replace=TRUE, prob=c(8:1))
x <- table(x)
names(x) <- c("A", "B", "C", "D", "E", "F", "G", "H")
barplot(x)
pie(x)
```

# **12.R package**
## To download a package, type install.packages(“XXX”).
## Before using some functions in a downloaded package,
## you should callthe package by typing library(XXX).

